SANTIAGO MENA PEÑA

DESARROLLADOR FULL STACK

Experiencia en: Relevamiento y análisis de requerimientos. Redacción de documentación. Desarrollo de software en PHP (Yii, Symfony, Laravel, Codeigniter), NodeJS (Loopback, Express). Conocimientos de: MVC, Typescript, Python, JavaScript, Bootstrap, HTML5, Jquery, Bases de datos: MySQL, BigQuery y MongoDB. Conocimientos en: Machine Learning con Auto ML, Servicios de reportes Looker. Metodologías ágiles



+5491128757248



santiagomenape@gmail.com



Bariloche, Argentina



ESTUDIOS

2023 / Maestria en Ciberseguridad - Universidad Católica de Murcia (UCAM) 2019 / Diplomatura en Project Manager - Universidad Tecnológica Nacional (UTN) 2015 / Diplomatura en Programación Web Avanzada - Universidad Tecnológica Nacional (UTN)

• EXPERIENCIA LABORAL

JUN 2021 — PRESENTE Desarrollador Full Stack - Oficina de las Naciones Unidas de Servicios para Proyectos

- Responsable de completar los diseños detallados ajustándose según corresponda.
- Participar de las sesiones de arquitectura proponiendo mejoras e implementaciones.
- · Codificar los requerimientos asignados.
- Refactorizar el código en los casos que se requiera.
- Crear microservicios de acuerdo a los patrones y estándares definidos.
- · Contenerizar el código.

Logros: Implementé la descarga de reportes de gran cantidad de datos, lo cual permitió el procesamiento de datos por parte de otras áreas. Desarrollé nuevas funcionalidades y módulos los cuales permitieron mejorar la experiencia de usuario.

SEPT 2020 — PRESENTE | Desarrollador Backend - Petbnb.nl - AirBnB para mascotas

- Trabajar directamente con el fundador de la empresa para el análisis y desarrollo de la plataforma principal del negocio.
- Migrar el sitio web monolítico a un API REST.
- Investigar y desarrollar herramientas de inteligencia artificial para implementar en los procesos de la empresa.

Logros: Realicé la migración de un sistema web monolítico en Yii2 a un API REST, lo cual fue a base para el desarrollo de la aplicación principal de la empresa. Integré exitosamente las API de Sendbird, Twilio, OBP Payments y BigQuery. Permitiendo, enviar mensajes, alertas, pasarela de pagos online en Los Países Bajos y guardar gran cantidad de datos en el sistema, Implementación de ElasticSearch para optimizar las búsquedas en el sistema. Extraje gran cantidad de datos del negocio, los procese y realicé reportes en Looker/Datastudio, permitiendo entender los movimiento del negocio.

FEBR 2018 — AGOS 2023 | Backend Developer - contenidos-digitales.com - Agencia Digital

- Análisis y desarrollo de distintos productos y servicios.
- Crear servicios API desplegados sobre Google Cloud Platform.
- Programación full stack de sistemas en PHP con los frameworks Codeigniter y Yii2
- Desarrollo de API en NodeJS con el framework Loopback Reporte a Directores

Logros: Desarrollé el backend de una aplicación de administración de consorcios, que integraba a los propietarios, creando una comunidad, y permitiendo reportar problemas ocurridos a la administración. Desarrollé el backend de distintos anuncios publicitarios para Spotify, algunos clientes destacados son: Doritos, Trident, Adidas, HBO. Lo que permite a la empresa seguir desarrollando publicidad en spotify.

SEPT 2014 — FEBR 2018 | Full Stack Developer - kickads.mobi - Agencia estratégica mobile

Desarrollo y administración de sistema de anuncios de markenting online, para la gestión de clicks, targeting de usuarios y administración de reportes para anunciantes en el framework Yii2 de PHP. En Amazon Web Services usando los servicios: RDS, S3 y EC2

Integración con distintas redes de publicidad online (Google Adwords, Google Doubleclick, Appnexus, Appsflyer)

CONOCIMIENTOS TÉCNICOS

Conocimientos avanzados: PHP - JavaScript - Yii - Codeigniter - API | Intermedios: NodeJS - MySQL - CSS - HTML - Symfony - MongoDB React - React Native - Seguridad Web - AWS EC2 - AWS RDS - GCP AppEngine - GCP Vertex AI - GCP BigQuery Básico: Python

Disponibilidad para radicarse en otro lugar / viajar "Referencias disponibles a solicitud"